【裁判字號】    99,交抗,2056
【裁判日期】    991119
【裁判案由】    違反道路交通管理處罰條例
【裁判全文】
臺灣高等法院交通事件裁定            99年度交抗字第2056號
抗  告  人
即受處分人  劉信志
上列抗告人因違反道路交通管理處罰條例案件，不服臺灣板橋地
方法院99年度交聲字第2854號、第2855號，中華民國99年9 月28
日所為之裁定，提起抗告，本院裁定如下：
    主  文
抗告駁回。
    理  由
一、原處分意旨略以：受處分人劉信志於民國（下同）99年7月1
    0日下午2時37分許、同年月18日上午11時40分許，駕駛車牌
    號碼EX-6893 號自小客車，先後行經臺北縣板橋市○○路與
    民享街口時，闖越紅燈行駛（迴轉），經警以受處分人違反
    道路交通管理處罰條例第53條第1 項之規定逕行製單舉發。
    嗣受處分人向原處分機關即交通部公路總局臺北區監理所提
    出申訴，經原舉發單位即臺北縣政府警察局海山分局調查後
    ，仍認其有前揭違規行為，原處分機關乃依道路交通管理處
    罰條例第53條第1項、第63條第1項第3款之規定，於99年9月
    1日以北監自裁字第裁40-CZ0000000 號、第裁40-CZ0000000
    號違反道路交通管理事件裁決書分別裁處受處分人罰鍰新台
    幣（下同）2700元及各記違規點數3點。
二、抗告意旨略以：抗告人曾多次於此處迴轉，為何開單日皆為
    假日，難道非假日迴轉即屬合法？又依道路交通管理處罰條
    例之規定，錄影舉發之科學儀器應採固定式，且定期於網站
    上公布其設置地點，然舉發地點並無公告有數位舉發錄影系
    統，該取締顯然違法。本件因抗告人誤以為此處迴轉道不受
    燈號限制，所以才直接迴轉，如事先知道此乃違規或該處設
    有警告標示，抗告人定會遵守交通規則，而本件因違規記點
    將吊扣抗告人駕照1 個月，此將嚴重影響抗告人之日常生活
    ，爰請法院再詳為調查，撤銷原裁定云云。
三、按汽車駕駛人，行經有燈光號誌管制之交岔路口闖紅燈者，
    處1800元以上5400元以下罰鍰，道路交通管理處罰條例第53
    條第1 項定有明文。而所謂闖紅燈，係指車輛面對圓形紅燈
    時，仍逕予穿越路口至銜接路段，不論左轉、直行或迴轉，
    均屬闖紅燈之行為。又汽車駕駛人違反本條例第53條規定者
    ，除依原條款處罰鍰外，並記違規點數3 點之處分，同條例
    第63條第1項第3款亦定有明文。
四、經查：
  (一)抗告人即受處分人劉信志對其於99年7月10日下午2時37分許
    、同年月18日上午11時40分許，駕駛車牌號碼EX-6893 號自
    小客車，先後行經臺北縣板橋市○○路與民享街口時，闖越
    紅燈迴轉行駛等情並不否認，復有抗告人之電子申訴書、聲
    明異議狀各1 份、舉發違反道路交通管理事件通知單、道路
    交通管理事件裁決書各2份及採證照片8張附卷可稽，足認抗
    告人確有上開闖越紅燈迴轉行駛之事實無訛。
  (二)按圓形紅燈顯示之意義，係車輛面對圓形紅燈表示禁止通行
    ，不得超越停止線或進入路口，道路交通標誌標線號誌設置
    規則第206條第5款定有明文。是以車輛面對圓形紅燈時，自
    不得超越停止線而直行、左轉、右轉或迴轉，倘車輛有所違
    反，自屬道路交通管理處罰條例所稱之闖紅燈，此乃所有考
    取駕駛執照之汽車駕駛人應所明知並遵守。本件路口雖經設
    置為迴轉道，然並不表示車輛於任何時候行經該路口時，均
    可逕行迴轉。換言之，倘該路口設置有紅綠燈等號誌，資以
    指示車輛行進，車輛即應依號誌之指示進行迴轉之動作，其
    理自不待言。是以，前揭路口既設有紅綠燈之號誌，抗告人
    所駕車輛如欲迴轉，自應待號誌轉為綠燈時，始能進行迴轉
    ，故抗告人駕駛之前揭車輛分別於上開時、地紅燈迴轉（超
    越停止線），顯已該當闖越紅燈之交通違規甚明，抗告意旨
    辯稱該處乃專用迴轉道，不知該處紅燈迴轉是違規云云，自
    無可採。
  (三)抗告人雖又辯稱本件錄影舉發之科學儀器未於網站上公布其
    設置地點，顯有違法云云，然查，道路交通管理處罰條例第
    7條之2第2 項前段規定，舉發採證之科學儀器應採固定式，
    並定期於網站公布其設置地點。然此規定乃專指僅以科學儀
    器採證舉發違規之固定式照相或攝影機器（即一般俗稱之固
    定式測速照相桿），然本件係舉發員警於執行交通整理勤務
    時，以目視感官察覺抗告人違規後，再佐以人工拍照採證取
    締，有臺北縣政府警察局海山分局99年8 月18日北縣警海交
    裁字第0990034442 號函及其所附之採證照片8張在卷可稽（
    見原審卷第9 至10、14頁），足徵本件乃舉發員警執行勤務
    時之隨機取締，並非固定式舉發採證之科學儀器，自無上揭
    規定之適用，抗告人此部分所辯，顯有誤解，亦無可採。
五、綜上所述，本件抗告人違規情節明確，原處分機關依道路交
    通管理處罰條例第53條第1 項、第63條第1項第3款及違反道
    路交通管理事件統一裁罰基準表之規定，各裁處抗告人罰鍰
    2700元，並各記違規點數3 點，核無違誤，原審法院據此駁
    回抗告人之聲明異議，經核亦無不合。抗告人辯稱不知該處
    紅燈迴轉係違規，並徒憑己意曲解法令提起抗告，指摘原裁
    定不當，為無理由，應予駁回。
據上論斷，應依道路交通管理處罰條例第89條，道路交通案件處
理辦法第26條，刑事訴訟法第412條，裁定如主文。
中    華    民    國    99    年     11     月    19  日
                  刑事第三庭  審判長法  官  陳博志
                                    法  官  陳德民
                                    法  官  劉興浪
以上正本證明與原本無異。
不得再抗告。
                                    書記官  王詩涵
中    華    民    國    99    年    11    月    22    日

司法院資訊處製作；財團法人民間司法改革基金會備份。
